臺灣板橋地方法院刑事判決　　　　　　 100年度易字第1006號
公　訴　人　臺灣板橋地方法院檢察署檢察官
被　　　告　蕭永偉
上列被告因傷害案件，經檢察官提起公訴（99年度偵字第25884
號），本院判決如下：
    主  文
蕭永偉傷害人之身體，處有期徒刑月，如易科罰金，以新臺幣
壹仟元折算壹日。
    事  實
一、蕭永偉與林秋杏前係男女朋友關係，因不滿林秋杏提及分手
    ，於民國99年8 月21日凌晨某時，駕駛自用小客車，至林秋
    杏之住處（詳卷）外面，等候林秋杏出門，為林秋杏所察覺
    ，遂以電話簡訊通知蕭永偉當時女友鄧盈玉騎機車到場，蕭
    永偉始駕車先行離開。林秋杏見蕭永偉離開後，搭乘江志陽
    所駕駛之計程車出門，詎蕭永偉仍未罷休，於同日凌晨1 時
    許，駕駛自用小客車，在臺北縣三重市（現改制為新北市三
    重區，下同）集賢路與三信路口，追及該計程車，為逼迫林
    秋杏順從己意，竟基於傷害及強制之犯意，徒手將林秋杏從
    該計程車拉下，強行抱上自己所駕駛之自用小客車之副駕駛
    座，駛至其位於臺北縣三重市○○路130 號3 樓住處，並於
    過程之中，接續徒手毆打林秋杏，致林秋杏因而受有頭部外
    傷合併右眼瘀傷、右耳瘀傷、左唇挫傷、後頸部挫傷、左上
    臂挫傷、左腳挫傷、右手肘撞傷等傷害，且以此強暴手法，
    妨害林秋杏行使權利。嗣鄧盈玉隨即亦抵達蕭永偉之上址住
    處，林秋杏與蕭永偉進入房間談話後，離開蕭永偉之上址住
    處，而於同日下班後即晚上18時29分許前往醫院驗傷，再於
    99年8 月23日凌晨至警局報案，始為警循線查悉上情。
二、案經林秋杏訴由臺北縣政府警察局（現改制為新北市政府警
    察局）三重分局報請臺灣板橋地方法院檢察署檢察官偵查起
    訴。
    理  由
一、訊據被告蕭永偉於本院審理之最後階段已就檢察官所起訴之
    傷害犯行認罪不諱（見本院卷第119 頁反面），且上揭事實
    ，咸據證人即告訴人林秋杏於本院審理時結證明確（見本院
    卷第51至55頁），並有馬偕紀念醫院（台北院區）驗傷診斷
    證明書1 份可資佐證（見本院卷第61頁證物袋內）。徵諸證
    人即被告女友鄧盈玉於本院審理時所述內容，與告訴人所指
    之事件流程亦相符合，更證稱：告訴人所搭的計程車與被告
    的車子發生擦撞，我有看到告訴人與被告…被告拉告訴人的
    手，可能是要拉告訴人上車…被告後來是把告訴人抱上車，
    開車載告訴人離開等語（見本院卷第56頁、57頁反面）。參
    以證人即告訴人當時所搭乘之計程車駕駛江志陽證述略以：
    我當時開計程車，告訴人知道被告在追她，叫我趕快上重陽
    橋，這時才發現旁邊有車子在追我們，我下重陽橋之後就迴
    轉準備停在路邊，被告就開一台自用小客車併排過來，稍微
    擋住我的車，然後被告下車過來叫告訴人下車，告訴人不下
    車，被告就把告訴人從我的計程車拉下來，後來我就沒有注
    意，我的第一個反應是男女朋友吵架，我有看到被告出手打
    告訴人一巴掌等語（見本院卷第115 頁反面）；另目擊證人
    吳寶立亦證稱：99年8 月21日凌晨1 點左右，我有打電話報
    案，當時我開車在三重集賢路，看到有一部車在右邊車道上
    ，我看到有一男一女在吵架，男生應該有打女生，如果只是
    單純吵架我不會打電話報警，因為時間比較久，沒有印象男
    生如何出手打女生，我只記得男生有出手打女生等語（見本
    院卷第117 頁），在在堪認告訴人之上揭指訴真實無訛。至
    於鄧盈玉雖謂：伊未見被告有出手毆打告訴人，亦未見告訴
    人當時有受傷云云，此或因鄧盈玉之觀察、記憶未明所致，
    或因伊迄今仍係被告之女友，而不免有迴護被告之舉，惟無
    論如何，均不足憑以採為有利於被告之論據。綜上所述，本
    案事證已臻明確，被告犯行堪予認定，應依法論科。
二、核被告所為，係犯刑法第277 條第1 項之傷害罪，及同法第
    304 條第1 項之強制罪。被告基於同一目的，於密切接近之
    時間，接續對告訴人為數個侵害舉動，各舉動之獨立性極為
    薄弱，依一般社會健全觀念，難以強行分離，顯係基於單一
    犯意接續所為，自應評價為包括之一行為。其以一行為，觸
    犯上開二罪，為想像競合犯，應依刑法第55條規定，從一重
    以傷害罪處斷。起訴書雖漏論強制部分犯行，惟與已起訴之
    重罪即傷害部分既有想像競合犯之裁判上一罪關係，仍為起
    訴效力所及，本院應併予審究。爰審酌被告不思循理性方法
    解決感情糾紛，為逼迫告訴人順從己意，竟挾其力大優勢，
    悍然對告訴人實施本件犯行，毫不尊重他人之人格尊嚴與身
    體安全，殊不足取，兼衡其智識程度、素行狀況、犯罪之動
    機、目的、手段、對於告訴人所生之傷勢及危害程度、犯罪
    後之態度及檢察官亦求處有期徒刑3 月等一切情狀，量處如
    主文所示之刑，並諭知如易科罰金之折算標準，以示懲儆。
據上論斷，應依刑事訴訟法第299 條第1 項前段，刑法第277 條
第1 項、第304 條第1 項、第55條、第41條第1 項前段，刑法施
行法第1 條之1 第1 項、第2 項前段，判決如主文。
本案經檢察官曾揚嶺到庭執行職務
中    華    民    國   100    年    10    月    28    日
                  刑事第十八庭  法  官  朱嘉川
以上正本證明與原本無異。
如不服本判決應於收受送達後10日內向本院提出上訴書狀，並應
敘述具體理由；其未敘述上訴理由者，應於上訴期間屆滿後20日
內向本院補提理由書（均須按他造當事人之人數附繕本）「切勿
逕送上級法院」。
                                書記官  蘇宥維
中    華    民    國   100    年    10    月    28    日
附錄本案論罪科刑法條全文：
中華民國刑法第277 條：
傷害人之身體或健康者，處3 年以下有期徒刑、拘役或1 千元以
下罰金。
犯前項之罪因而致人於死者，處無期徒刑或7 年以上有期徒刑；
致重傷者，處3 年以上10年以下有期徒刑。
中華民國刑法第304 條：
以強暴、脅迫使人行無義務之事或妨害人行使權利者，處3 年以
下有期徒刑、拘役或3 百元以下罰金。
前項之未遂犯罰之。